臺灣新北地方法院板橋簡易庭民事判決
111年度板簡字第507號
原      告  黃國劭  
被      告  黃昱嘉  

上列當事人間請求侵權行為損害賠償(交通)事件，本院於民國11
1年5月6日言詞辯論終結，判決如下：
    主      文
被告應給付原告新臺幣27,916元，及自民國111年1月21日起至清
償日止，按週年利率5%計算之利息。
原告其餘之訴駁回。
訴訟費用由被告負擔20%，餘由原告負擔。
本判決原告勝訴部分得假執行。
原告其餘假執行之聲請駁回。　　　　　　　　　　　
    事實及理由
一、本件被告經合法通知，無正當理由未於言詞辯論期日到場，
    核無民事訴訟法第386條所列各款情形，爰依原告之聲請，
    由其一造辯論而為判決。
二、原告主張：被告於民國110年10月5日凌晨0時2分許，駕駛車
    牌號碼0000-00號自用小客車，行經新北市中和區莊敬路33
    巷與福祥路90巷28弄口時，因支線道未禮讓幹線道先行，且
    未依路上標誌行駛，與原告騎乘訴外人潘依潔所有之車牌號
    碼000-0000號普通重型機車(下稱系爭車輛)發生碰撞，致系
    爭機車受損，其因此受有手背擦挫傷、腳踝扭傷之傷勢，其
    穿戴之安全帽、外套、衣服及褲子亦受損。原告因而受有下
    列損害：㈠系爭車輛修復費用新臺幣(下同)82,360元（工資1
    0,700元、烤漆4,500元、零件67,160元）。㈡財物損失：安
    全帽15,200元、外套23,100元、衣服1,980元、褲子1,280元
    。㈢精神慰撫金20,000元：原告因本件事故受傷造成相當精
    神上痛苦。以上合計143,920元，嗣經潘依潔將系爭車輛之
    損害賠償請求權讓與原告。為此，爰依民法第184條第1項前
    段、第2項、第191條之2規定及債權讓與之法律關係，請求
    被告賠償損害。並聲明：㈠被告應給付原告143,920元，及自
    起訴狀繕本送達翌日起至清償日止，按週年利率5%計算之利
    息。㈡願供擔保請准宣告假執行。
三、法院之判斷：
　㈠按因故意或過失，不法侵害他人之權利者，負損害賠償責任
    ；汽車、機車或其他非依軌道行駛之動力車輛，在使用中加
    損害於他人者，駕駛人應賠償因此所生之損害，民法第184
    條第1項前段、第191條之2前段分別定有明文。原告主張被
    告於上開時、地，駕駛前揭車輛，因支線道未禮讓幹線道先
    行，且未依路上標誌行駛，而與系爭車輛發生碰撞，致其受
    有手背、腳踝擦挫傷等傷勢，其身著之外套、衣服及系爭車
    輛因而受損等情，業據提出系爭車輛行車執照影本、達隆汽
    機車材料行出具之估價單、衣物受損照片及傷勢照片為證，
    並經本院依職權向新北市政府警察局中和分局調閱本件道路
    交通事故卷宗，核認無訛，又被告就原告主張之前揭事實，
    業於相當時期受合法之通知，而於言詞辯論期日不到場，亦
    未提出準備書狀爭執，依民事訴訟法第436條第2項、第280
    條第3項準用第1項之規定，應視同自認。是依本院調查證據
    之結果，堪認原告上開主張為真正。準此，原告依前開規定
    ，請求被告負損害賠償責任，洵屬可採。
　㈡系爭車輛修復費用：
    按物被毀損時，被害人除得依民法第196條請求賠償外，並
    不排除民法第213條至第215條之適用。依民法第196條請求
    賠償物被毀損所減少之價額，得以修復費用為估定之標準，
    但以必要者為限（例如：修理材料以新品換舊品，應予折舊
    ）。被害人如能證明其物因毀損所減少之價額，超過必要之
    修復費用時，就其差額，仍得請求賠償【最高法院77年度第
    9次民事庭會議決議㈠可資參照】。查系爭車輛修復費用為82
    ,360元（工資10,700元、烤漆4,500元、零件67,160元），
    此有前開估價單附卷可考。惟該修復費用中零件係以新品更
    換舊品，則應扣除折舊後計算其損害。再依行政院財政部發
    布之「固定資產耐用年數表」規定，機械腳踏車，其耐用年
    數為3年，並依同部訂定之「固定資產折舊率表」規定，耐
    用年數3年依定率遞減法之折舊率為千分之536，其最後1年
    之折舊額，加歷年折舊累計額，其總和不得超過該資產成本
    原額10分之9。準此，系爭車輛係於106年7月出廠，有系爭
    車輛行車執照影本在卷足憑，至本件事故發生之110年10月5
    日，系爭車輛之實際使用年數已逾3年，原告就更換零件部
    分，所得請求被告賠償範圍應以6,716元（計算式：67,160
    元×1/10＝6,716元）為限，是以，加計毋庸折舊之工資、烤
    漆費用，共計21,916元，即為原告得請求之修車費用。
　㈢外套、衣服損失部分：
　  按當事人已證明受有損害而不能證明其數額或證明顯有重大
    困難者，法院應審酌一切情況，依所得心證定其數額；損害
    賠償之訴，原告已證明受有損害，有客觀上不能證明其數額
    或證明顯有重大困難之情事時，如仍強令原告舉證證明損害
    數額，非惟過苛，亦不符訴訟經濟之原則，爰增訂第2項，
    規定此種情形，法院應審酌一切情況，依所得心證定其數額
    ，以求公平，此有民事訴訟法第222條第2項明文暨其立法理
    由可參。經查，原告主張其所有之外套、衣服，因本件事故
    受損，並提出外套、衣服受損照片，堪信屬實，而原告雖未
    能提出該外套及衣服之原始購買證明，然本院審酌令原告請
    求出售之店家重新開立購買證明及明確核算受損金額，誠屬
    困難，爰衡酌該外套及衣物確為原告所使用，使用後已有折
    舊之情形，原告自不能請求被告以新品之價格賠償，而本件
    原告尚無法舉證其折舊後之金額，爰依民事訴訟法第222條
    第2項之規定，審酌該外套、衣服之種類、性質及相關受損
    情形等一切情況，認原告得請求被告賠償之外套、衣服損失
    於1,000元之範圍內為可採，逾此部分之請求，即屬無據。
　㈣安全帽、褲子損失部分：
　　按當事人主張有利於己之事實者，就其事實有舉證之責任，
    民事訴訟法第277條前段亦有明定。原告主張其所有之安全
    帽、褲子因本件事故而受損一事，固據提出訂購單、消費明
    細表及安全帽照片為證，然觀諸原告提出之安全帽照片，未
    見該安全帽外觀有何受損，此外，原告復未提出褲子受損照
    片，是以，原告請求被告賠償安全帽及褲子損失，即無可採
    。
  ㈤精神慰撫金部分：
　　再按不法侵害他人之人格權，被害人受有非財產上損害，請
    求加害人賠償相當金額之慰撫金時，法院對於慰撫金之量定
    ，應斟酌實際加害情形、所造成之影響、被害人痛苦之程度
    、兩造之身分地位、經濟情形及其他各種狀況，以核定相當
    之數額（最高法院47年度台上字第1221號、51年度台上字第
    223號判例意旨參照）。查原告主張因被告前開行為，而受
    有手背、腳踝擦挫傷等傷勢，並提出傷勢照片為證，堪認原
    告精神上自受有一定程度之痛苦，原告依民法第195條第1項
    規定，請求非財產上損害賠償，洵屬有據，至原告雖主張其
    腳踝因本件事故扭傷，然觀諸原告提出之傷勢照片，至多可
    見原告之腳踝處有紅腫之情，尚不足以證明原告之腳踝確有
    扭傷，是原告此部分之主張，難謂可採。爰參酌兩造稅務電
    子閘門所得調件明細表所示資力狀況，並綜合考量兩造之關
    係、身分地位、經濟狀況、原告受傷程度、被告之侵權行為
    態樣暨情節等一切情狀，認原告請求20,000元之非財產上損
    害尚屬過高，應核減為5,000元為適當。
  ㈥綜上，原告得請求被告賠償之金額為27,916元（計算式：21,
    916元＋1,000元＋5,000元＝27,916元）。
四、綜上所述，原告依民法第184條第1項前段、第191條之2規定
    及債權讓與之法律關係，請求被告給付27,916元，及自起訴
    狀繕本送達翌日即111年1月21日起至清償日止，按週年利率
    5%計算之利息，為有理由，應予准許。逾此範圍之請求，為
    無理由，應予駁回。
五、本件事證已臻明確，兩造其餘之攻擊防禦方法及所提證據，
    於判決結果不生影響，爰不一一論列，併此敘明。 
六、本件原告勝訴部分係適用簡易訴訟程序所為被告敗訴之判決
    ，爰依職權宣告假執行，又原告聲請供擔保宣告假執行之部
    分，僅係促使法院職權發動，毋庸另予准駁之表示。至原告
    敗訴之部分，其假執行之聲請即失所附麗，應予駁回。
中　　華　　民　　國　　111 　年　　5 　　月　　27　　日
                  臺灣新北地方法院板橋簡易庭
                            法  官  施函妤
以上為正本係照原本作成。
如不服本判決，應於送達後20日內，向本院提出上訴狀並表明上
訴理由，如於本判決宣示後送達前提起上訴者，應於判決送達後
20日內補提上訴理由書（須附繕本）。
中　　華　　民　　國　　111 　年　　5 　　月　 30　　日
                            書記官  吳昌穆